【裁判字號】    97,上易,569
【裁判日期】    970814
【裁判案由】    竊盜
【裁判全文】
臺灣高等法院高雄分院刑事判決         97年度上易字第569號
上  訴  人  臺灣屏東地方法院檢察署檢察官
被      告  丙○○
                    （另案於臺灣屏東監獄竹田分監執行中）
            壬○○
                    （另案於臺灣屏東監獄竹田分監執行中）
上列上訴人因被告竊盜案件，不服臺灣屏東地方法院96年度易字
第1024號中華民國97年5 月7 日第一審判決（起訴案號：臺灣屏
東地方法院檢察署96年度偵字第5670號），提起上訴，本院判決
如下：
    主  文
原判決撤銷。
丙○○所犯如附表所示之罪，各處如附表所示之刑，應執行有期
徒刑肆年柒月，並於刑之執行前，令入勞動場所強制工作參年。
壬○○共同犯攜帶兇器踰越牆垣竊盜罪，累犯，處有期徒刑壹年
；又共同犯攜帶兇器踰越牆垣竊盜罪，累犯，處有期徒刑拾月。
應執行有期徒刑壹年玖月。
    事  實
一、壬○○前因搶奪案，於民國92年間經法院判處有期徒刑1 年
    確定，已於93年8 月22日執行完畢。丙○○有犯罪之習慣，
    單獨意圖為自己不法之所有，基於竊盜之犯意，或與壬○○
    共同意圖為自己不法所有，並基於竊盜之犯意聯絡，分別於
    下列時、地竊取他人之財物，詳述如下：
    (一)丙○○於民國96年5 月13日上午2 時許，在屏東縣萬丹鄉
      ○○路○ 段179 號萬丹紅豆餅店前（位於萬丹市場內），
      趁無人注意，下手竊取卯○○所有價值約新臺幣（下同）
      1 萬元之不銹鋼製桌子1 張，得手後載往資源回收場變賣
      得款花用。
    (二)丙○○於96年5 月中旬某日上午3 時許，在屏東縣屏東市
      ○○街134 號前（建國市場），趁無人注意，下手竊取癸○○所有價值約7 千元之不銹鋼製豬肉攤架（起訴書記載
      為桌子）1 架，得手後載往資源回收埸變賣得款花用。
    (三)丙○○於96年5 月下旬某日上午3 時許，在屏東縣萬丹鄉
      ○○村○○○路578 號萬丹鄉社區健康營造協會，趁無人
      注意，下手竊取丑○○所有價值約8 萬元之不銹鋼門1 座
      ，得手後載往資源回收埸變賣得款花用。
    (四)丙○○於96年5 月31日上午1 時30分許，在屏東縣萬丹鄉
      ○○村○○路365 號，趁無人注意，下手竊取竊取戊○○
      所有價值約2 萬元之不銹鋼門1 座，得手後載往資源回收
      埸變賣得款花用。
    (五)丙○○與壬○○於96年5 月31日上午10時許，攜帶客觀上
      足對人之生命、身體、安全具有危險性可供兇器使用之T
      型扳手1 支，行經屏東縣屏東市○○路2 巷42號前，見辰
      ○○所有車牌號碼D6-2457 號自用小貨車1 輛（價值約8
      萬元）停放處，丙○○即持上開T 型扳手1 支竊取該自用
      小貨車1 輛，壬○○則在旁把風，得手後供己使用。
    (六)丙○○於96年6 月2 日上午2 時許，在坐落屏東縣萬丹鄉
      ○○段548 地號土地，趁無人注意，下手竊取子○○所有
      價值約2 萬5 千元之不銹鋼門1 座，得手後載往資源回收
      場變賣得款花用。
    (七)丙○○於96年6 月11日上午2 、3 時許，攜帶客觀上足對
      人之生命、身體、安全具有危險性可供兇器使用之螺絲起
      子1 支，在屏東縣萬丹鄉○○村○○路寅○○先人墓園，
      先踰越圍牆進入，再持上開螺絲起子1 支拆卸螺絲後竊取
      價值約6 萬元之不銹鋼門1 座，得手後載往資源回收場變
      賣得款花用。
    (八)丙○○與壬○○於96年6 月11日上午10、11時許（起訴書
      誤載為18時），攜帶客觀上足對人之生命、身體、安全具
      有危險性可供兇器使用之活動扳手1 支，至屏東縣萬丹鄉
      磚寮村（起訴書誤載為社皮村）磚仔寮44之18號己○○住
      處，先踰越圍牆進入庭院內，再持上開活動扳手1 支拆卸
      螺絲後竊取己○○所有不銹鋼門4 扇（價值約6 萬5 千元
      ）得手，其後於同日下午5 時許，將上開不銹鋼門載往屏
      東縣屏東市清進巷177 之3 號源通資源回收場變賣，得款
      朋分花用。
    (九)丙○○於96年6 月中旬某日上午2 時許，在屏東縣麟洛鄉
      ○○村○○路43號前，竊取辛○○所有價值約5 千元之不
      銹鋼製桌子1 張，得手後載往資源回收埸變賣得款花用。
    (十)丙○○於96年6 月12日上午1 時許前某時，在坐落屏東縣
      萬丹鄉○○段44地號土地上，趁無人注意，下手竊取乙○○所有價值約3 萬元之不銹鋼門1 座，得手後載往資源回
      收場變賣得款花用。
    (十一)丙○○於96年6 月17日下午2 時許，在坐落屏東縣萬丹鄉
      ○○段728 地號土地上，趁無人注意，下手竊取甲○○所
      有價值約1 萬3 千元不銹鋼製狗籠1 個，得手後載往資源
      回收場變賣得款花用。
    (十二)丙○○於96年6 月18日上午2 、3 時許，在屏東縣萬丹鄉
      ○○村○○路○ 段59巷185 號，趁無人注意，下手竊取庚○○所有價值約1 萬元之鐵欄杆（起訴書記載為鐵條）1
      批，得手後載往資源回收場變賣得款花用。
    (十三)丙○○於96年6 月19日中午12時許（起訴書記載為16時許
      ），在屏東縣萬丹鄉○○村○○路丁○○之養殖場，趁無
      人注意，下手竊取丁○○所有價值約1 萬元不銹鋼製蝦籠
      1 個，得手後載往資源回收場變賣得款花用。
    嗣於96年6 月12日，經警在屏東縣萬丹鄉○○村○○○路22
    之21號旁簡政山經營之資源回收場發現己○○失竊之不銹鋼
    門，而循線查知丙○○上開(五)、(八)所示竊盜之情，另丙○○
    於上開(一)～(四)、(六)～(七)、(九)～(十三)所示竊盜犯罪遭發覺前，主
    動向司法警察自首及接受裁判。
二、案經屏東縣警察局移送臺灣屏東地方法院檢察署檢察官偵查
    起訴。
    理  由
一、證據能力之說明：
    (一)證人即被害人卯○○、癸○○、丑○○、戊○○、子○○
      、寅○○、辛○○、甲○○、庚○○、丁○○於警詢陳述
      固係被告以外之人於審判外之言詞陳述，贓物認領保管單
      固係被告以外之人於審判外之書面陳述，但已經檢察官、
      被告於準備程序同意作為證據，且於言詞辯論終結前亦未
      聲明異議，本院審酌上開證人係出於自由意志陳述遭竊情
      形及領回遭竊財物，且上開證人與被告2 人並無仇隙，其
      錯誤性及虛偽性應較無可能，是依該言詞及書面陳述作成
      時之情況，即認為適當，依刑事訴訟法第159 條之5 第2
      項規定，自得為證據。
    (二)證人即被害人乙○○、辰○○、姚春雄於偵查中具結後所
      為證述及共同被告丙○○於偵查中經具結或未經具結為陳
      述，雖性質上亦屬審判外之陳述，惟實務運作時，偵查中
      檢察官向被告以外之人所取得之陳述，原則上均能遵守法
      律規定，不致違法取供，其可信性極高，為兼顧理論與實
      務，乃於修正刑事訴訟法時，增列第159 條之1 第2 項，
      明定被告以外之人於偵查中向檢察官所為陳述，除顯有不
      可信之情況者外，得為證據。經查，上開證人偵查中之證
      述並無任何佐證可認有顯不可信之情形，再證人姚春雄及
      共同被告丙○○亦已於法院審理中經檢察官及被告實施交
      互詰問，而檢察官及被告就證人乙○○、辰○○在偵查中
      具結後所為證言，在法院審理中亦未聲請傳喚實施交互詰
      問。從而，上開證人在檢察官偵訊時具結後所為陳述自得
      作為證據。
    (三)屏安醫院97年1 月22日屏安病歷字第970102號函係從事業
      務之人依業務上所製作之紀錄文書而為書面陳述，因係依
      通常業務上不間斷而規律之記載所製作，而記錄時亦無預
      見日後將作為證據之偽造動機，其虛偽之可能性較小，且
      如讓製作者以口頭方式在法庭上再重述過去之事實，實際
      上有其困難，具有一定程度之不可代替性，復無顯不可信
      之情況，依刑事訴訟法第159 條之4 規定，上開文書應具
      有證據能力。
    (四)屏東縣警察局車輛尋獲電腦輸入單係公務員職務上製作之
      紀錄文書，而公務員職務上製作之紀錄文書係依職權所為
      ，與其責任、信譽攸關，若有錯誤、虛偽，公務員可能因
      此擔負刑事及行政責任，且該等文書經常處於可能受公開
      檢查之狀態，其正確性及真實之保障極高，具有一定程度
      之不可代替性，復無顯不可信之情況，依刑事訴訟法第
      159 條之4 規定，上開文書應具有證據能力。
    (五)共同被告丙○○於警詢之陳述雖係審判外之陳述，但其於
      警詢先係陳述與被告壬○○共同竊盜，嗣於審判中陳述未
      與被告壬○○共同竊盜，二者不相符合，經審酌共同被告
      丙○○於警詢之陳述係出於自由意志陳述，且共同被告丙○○在無任何證據資料明白顯示被告施順源有共同竊盜情
      形下，主動陳述其與被告壬○○共同竊盜，再共同被告丙○○於警詢另就未受發覺之竊盜罪自首時，亦均未陳述被
      告壬○○有共同竊盜之情，足見共同被告丙○○應無有計
      畫、蘊藏特定動機或昧於感情而故予誣陷被告勝源之可能
      ，況共同被告丙○○於警詢較無來自被告壬○○之人情壓
      力等干擾因素，乃係出乎自然、本能之客觀陳述，故共同
      被告丙○○於警詢之陳述有較可信之特別情況，且為證明
      犯罪事實存否所必要，依刑事訴訟法第159 條之2 規定，
      自得為證據。
二、訊據被告丙○○坦承有事實欄所載竊盜之情，另被告壬○○
    則否認有竊盜犯行，辯稱其並未與被告丙○○共同行竊等語
    。
三、被告丙○○於事實欄所載時間、地點竊取事實欄所載被害人
    之財物等事實，業據證人即被害人卯○○、癸○○、丑○○
    、戊○○、子○○、寅○○、辛○○、甲○○、庚○○、丁○○於警詢陳述已明 (見警卷第32～33、35～36、38 ～39
    、41～42、53～54、57～58、63～64、69～70、72～73、75
    ～76頁），並證人即被害人乙○○、辰○○於偵查中及證人
    即被害人己○○於原審結證明確 (見偵2 卷第29～30、40～
    41頁、原審卷第43頁），復有贓物認領保管單、屏東縣警察
    局車輛尋獲電腦輸入單、現場照片及錄影翻拍照片附卷可稽
    （見警1 卷第26頁、警2 卷第48～51、117 ～136 頁）。再
    被告丙○○坦承有事實欄所載竊盜之情，亦核與上各證據相
    符，被告丙○○之自白即堪信與事實相符。從而，被告丙○○之竊盜犯行，應均堪認定。
四、被告壬○○固辯稱未與被告丙○○共同犯如事實欄一(五)、(八)
    所示之竊盜等語。惟查：
    (一)被告壬○○與被告丙○○於事實欄一(五)所示時、地，由丙○○持T 型扳手1 支竊取辰○○所有D6-2457 號自用小貨
      車1 輛，被告壬○○則在旁把風，得手後供己使用之事實
      ，業據被告丙○○於警詢陳述明白 (見警2 卷第3 頁）。
      至被告丙○○於偵查及原審中固均結證稱上開小貨車係由
      其單獨竊取等語 (見偵1 卷第92頁反面、偵2 卷第20頁、
      原審卷第39頁反面、第40頁反面）。然參以被告丙○○於
      警詢時，尚無任何證據資料顯示被告2 人共同竊取上開小
      貨車，被告丙○○即出於自由意志主動陳述其與被告壬○○竊取上開小貨車，再被告丙○○於警詢時另自首事實欄
      一(一)～(四)、(六)～(七)、(九)～(十三)所示竊盜犯行，亦均未陳述被
      告壬○○有共同參與竊盜之情，即難認被告丙○○警詢係
      基於特定原因有意誣指而全無可採。復觀諸被告丙○○於
      偵查另陳述及結證稱其當日由被告壬○○搭載前往，其未
      告知被告壬○○要竊取上開小貨車，被告壬○○即離去等
      語（見偵2 卷第20、21頁），而於原審結證稱其當日係由
      被告壬○○載往屏安醫院就診及拿藥，而後被告壬○○即
      離去，其單獨在屏安近竊取上開小貨車等語 (見原審卷第
      39 頁 反面～第40頁反面）。是被告丙○○就被告壬○○
      有共同至上開小貨車放置處附近一節，顯亦未更異其詞。
      另經原審向屏安醫院函查結果，被告丙○○於事實欄一(五)
      所示日期，並無在屏安醫院就診紀錄，此有屏安醫院97年
      1 月22日屏安病歷字第970102號函附可稽 (見原審卷第53
      頁）。則被告丙○○所稱其當日係由被告壬○○載往屏安
      醫院就診，乃無從證明為事實，此部分即無可採。綜觀被
      告丙○○始終陳稱其與被告壬○○有共同至上開小貨車放
      置處附近，被告丙○○並於警詢出於自由意志主動陳述其
      與被告壬○○竊取上開小貨車之情，而被告丙○○其後改
      稱其當日係由被告壬○○載往屏安醫院就診，亦屬不實，
      足認被告丙○○於警詢陳述2 人共同竊取上開自小貨車，
      應為可採。被告丙○○其後改稱單獨竊取上開自小貨車，
      被告壬○○辯稱未共同竊取上開自小貨車，無非各係迴護
      及卸責之詞，均不足採信。
    (二)被告壬○○與被告丙○○於事實欄一(八)所示時、地，踰越
      圍牆進入庭院內，再持活動扳手1 支拆卸螺絲後竊取己○○所有不銹鋼門4 扇，得手後載往源通資源回收場變賣之
      事實，業據被告丙○○於96年7 月6 日警詢陳述明白 (見
      警2 卷第4 ～5 頁）。至被告丙○○於96年9 月7 日偵查
      及97年1 月16日原審審理中固均結證稱上開不銹鋼門係由
      其單獨竊取等語 (見偵2 卷第19、20、21頁、原審卷第40
      ～41頁）。然參以被害人己○○提出之錄影帶翻拍照片顯
      示，被害人己○○住處確遭不詳姓名男子2 人侵入，但無
      從明確看出該不詳姓名男子2 人係何人，有錄影帶翻拍照
      片附卷可稽（見警2 卷第133 ～136 頁），且被害人己○○提出之錄影帶亦無法清楚辨識，有原審勘驗筆錄可憑 (
      見原審卷第58頁反面），在無任何證據資料明白顯示被告
      施順源有共同竊取上開不銹鋼門前，被告丙○○於96 年7
      月6 日警詢時，在自由意志下主動陳述其與被告壬○○共
      同竊取上開不銹鋼門，再被告丙○○於警詢時另自首事實
      欄一(一)～(四)、(六)～(七)、(九)～(十三)所示各次竊盜犯行，亦均未
      陳述被告壬○○有共同參與竊盜之情，即難認被告丙○○
      警詢係基於特定原因有意誣指而全無可採。又觀諸被告丙○○於96年7 月18日偵查中陳述其係與不詳姓名人1 人共
      同竊取上開不銹鋼門等語 (見偵1 卷第95頁反面），而證
      人即源通資源回收場負責人姚春雄於偵查及原審亦結證稱
      被告丙○○與另1 人開車載上開不銹鋼門至源通資源回收
      場變賣等語 (見偵2 卷第41～42頁、原審卷第42頁），亦
      均可佐證被告丙○○其後改稱係單獨竊取上開不銹鋼門，
      錄影帶翻拍照片上之人非其本人等語，不足採信。從而，
      被告丙○○於警詢陳述即可信為真實。被告丙○○其後改
      稱單獨竊取上開不銹鋼門，被告壬○○辯稱未共同竊取上
      開不銹鋼門，無非各係迴護及卸責之詞，均無足取。
    綜上所述，被告壬○○與被告丙○○共同犯如附表(五)、(八)所
    示之竊盜，事證已臻明確，被告壬○○犯行均堪認定。
五、核被告丙○○如事實欄一(一)～(四)、(六)、(九)～(十三)所為，均係犯
    刑法第320 條第1 項普通竊盜罪，被告丙○○、壬○○如事
    實欄一(五)所為，均係犯刑法第321 條第1 項第3 款攜帶兇器
    竊盜罪；被告丙○○如事實欄一(七)所為，係犯刑法第321 條
    第1 項第2 款、第3 款攜帶兇器踰越牆垣竊盜罪；被告丙○○、壬○○如事實欄一(八)所為，均係犯刑法第321 條第1 項
    第2 款、第3 款攜帶兇器踰越牆垣竊盜罪。公訴人認被告丙○○如事實欄一(七)所為係犯刑法第321 條第1 項第3 款攜帶
    兇器竊盜罪及被告丙○○、壬○○如事實欄一(八)所為係犯刑
    法第320 條第1 項普通竊盜罪，雖有未合，但社會基本事實
    同一，本院自得變更起訴法條逕予審判。被告丙○○、壬○○就如事實欄一(五)、(八)所示竊盜，2 人間各次均有犯意之聯
    絡，行為之分擔，均為共同正犯。又被告丙○○就事實欄一
    (一)～(四)、(六)、(七)、(九)～(十三)所示竊盜犯罪，於遭發覺前主動向
    司法警察自首及接受裁判，業據證人即屏東縣警察局刑事警
    察大隊小隊長劉建宏於原審審理中結證在卷 (見原審卷第68
    頁），乃各依刑法第62條前段規定減輕其刑。被告壬○○前
    因搶奪案，於92年間經法院判處有期徒刑1 年確定，已於93
    年8 月22日執行完畢，有被告前案紀錄表在卷足憑，5 年以
    內故意再犯本件有期徒刑以上之罪，為累犯，應依刑法第47
    條第1 項規定加重其刑。
六、原審以被告丙○○事證明確，予以論罪科刑，又以被告壬○○犯罪不能證明，諭知無罪，固非無見。惟查：(一)被告壬○○與被告丙○○共同犯如附表(五)、(八)所示之竊盜犯行，已如
    前述，原判決認被告壬○○犯行不能證明，而未認定被告2
    人就此部分為共犯，即有未合。(二)被告丙○○顯有犯罪習慣
    ，且審酌其行為之常習性、嚴重性、危險性，並為期養成其
    正確之工作習慣及謀生觀念，使能適應社會生活，而達教化
    、治療之目的，認有宣告被告丙○○強制工作之必要。原判
    決認被告丙○○無諭知強制工作之必要，亦有未當。檢察官
    以原判決諭知被告壬○○無罪及未宣告被告丙○○強制工作
    ，指摘原判決不當，為有理由，自應由本院將原判決撤銷改
    判。爰審酌被告丙○○前於96年5 、6 月間亦因竊盜3 罪，
    經法院分別判處罪刑，並定應執行刑有期徒刑1 年4 月確定
    ，有臺灣屏東地方法院96年度易字第634 號刑事判決在卷足
    憑，復於96年5 、6 月間先後13次犯本件竊盜罪，造成被害
    人財物損害，對社會治安危害亦非微，惟被告丙○○行為後
    坦承犯行，另被告壬○○有事實欄所載前科，有被告壬○○
    前案紀錄表可按，竟不知警惕，再犯本件竊盜2 罪，且行為
    後未坦承犯行等一切情狀，分別量處如主文第2 、3 項所示
    之刑，並各定其應執行之刑。又被告丙○○於96年5 、6 月
    間因竊盜3 罪，經法院分別判處罪刑，並定應執行刑有期徒
    刑1 年4 月確定，已如前述，復於96年5 、6 月間先後13次
    犯如事實欄一所示竊盜罪，且各次均係相隔數日，並竊取價
    值較高之不銹鋼門等物變賣現金花用，手法同屬一致，足見
    被告丙○○無正當正作，而以竊盜他人財物變賣花用，賴以
    維生，顯有犯罪習慣，本院審酌其竊盜行為之常習性，使被
    害人受有數萬元之財物損害，危害治安，造成社會人心惶惶
    ，情節非輕，為期養成被告丙○○正確之工作習慣及謀生觀
    念，使能適應社會生活，而達教化、治療之目的，認有宣告
    強制工作之必要，乃諭知於刑之執行前，令入勞動場所強制
    工作3 年。另被告2 人犯罪所用之T 型扳手、螺絲起子及活
    動扳手各1 支，既未經扣案，且未能證明係被告2 人所有，
    故不予宣告沒收，併此敘明。
據上論結，應依刑事訴訟法第369 條第1項前段、第364 條、第
299 條第1 項前段、第300 條，刑法第28條、第47條、第320 條
第1 項、第321 條第1 項第2 款、第3 款、第62條前段、第51條
第5 款，竊盜犯贓物犯保安處分條例第3 條第1 項、刑法施行法
第1 條之1 ，判決如主文。
本案經檢察官林敏惠到庭執行職務。
中    華    民    國    97    年    8     月    14    日
                  刑事第八庭    審判長法  官   李炫德
                                      法  官   陳志銘
                                      法  官   郭玫利
以上正本證明與原本無異。
不得上訴。
中    華    民    國    97    年    8     月    14    日
                                      書記官   楊茱宜
附錄本件判決論罪科刑法條
刑法第320條第1項：
意圖為自己或第三人不法之所有，而竊取他人之動產者，為竊盜
罪，處5 年以下有期徒刑、拘役或5 百元以下罰金。
刑法第321條第1項：
犯竊盜罪而有左列情形之一者，處6 月以上5年以下有期徒刑：
一、於夜間侵入住宅或有人居住之建築物、船艦或隱匿其內而犯
    之者。
二、毀越門扇、牆垣或其他安全設備而犯之者。
三、攜帶兇器而犯之者。
四、結夥三人以上而犯之者。
五、乘火災、水災或其他災害之際而犯之者。
六、在車站或埠頭而犯之者。
附表：
┌──┬──────┬─────────────────┐
│編號│犯 罪 事 實 │        主      文                │
├──┼──────┼─────────────────┤
│  1 │如事實欄一、│丙○○犯竊盜罪，處有期徒刑月。  │
│    │(一)所示部分  │                                  │
├──┼──────┼─────────────────┤
│  2 │如事實欄一、│丙○○犯竊盜罪，處有期徒刑月。  │
│    │(二)所示部分  │                                  │
├──┼──────┼─────────────────┤
│  3 │如事實欄一、│丙○○犯竊盜罪，處有期徒刑肆月。  │
│    │(三)所示部分  │                                  │
├──┼──────┼─────────────────┤
│  4 │如事實欄一、│丙○○犯竊盜罪，處有期徒刑肆月。  │
│    │(四)所示部分  │                                  │
├──┼──────┼─────────────────┤
│  5 │如事實欄一、│丙○○共同犯攜帶兇器竊盜罪，處有期│
│    │(五)所示部分  │徒刑壹年壹月。                    │
├──┼──────┼─────────────────┤
│  6 │如事實欄一、│丙○○犯竊盜罪，處有期徒刑肆月。  │
│    │(六)所示部分  │                                  │
├──┼──────┼─────────────────┤
│  7 │如事實欄一、│丙○○犯攜帶兇器踰越牆垣竊盜罪，處│
│    │(七)所示部分  │有期徒刑陸月。                    │
├──┼──────┼─────────────────┤
│  8 │如事實欄一、│丙○○共同犯攜帶兇器踰越牆垣竊盜罪│
│    │(八)所示部分  │，處有期徒刑拾壹月。              │
├──┼──────┼─────────────────┤
│  9 │如事實欄一、│丙○○犯竊盜罪，處有期徒刑月。  │
│    │(九)所示部分  │                                  │
├──┼──────┼─────────────────┤
│ 10 │如事實欄一、│丙○○犯竊盜罪，處有期徒刑肆月。  │
│    │(十)所示部分  │                                  │
├──┼──────┼─────────────────┤
│ 11 │如事實欄一、│丙○○犯竊盜罪，處有期徒刑月。  │
│    │(十一)所示部分  │                                  │
├──┼──────┼─────────────────┤
│ 12 │如事實欄一、│丙○○犯竊盜罪，處有期徒刑月。  │
│    │(十二)所示部分  │                                  │
├──┼──────┼─────────────────┤
│ 13 │如事實欄一、│丙○○犯竊盜罪，處有期徒刑月。  │
│    │(十三)所示部分  │                                  │
└──┴──────┴─────────────────┘


司法院資訊處製作；財團法人民間司法改革基金會備份。
